NL Koch - Fotosammlung
HU Berlin HU Berlin
- NL Koch - Fotosammlung, Koch-Foto
  - 1 Werke
  - 2 Korrespondenz
    - 2.1 Private Korrespondenz
    - 2.2 Berufliche / Wissenschaftliche Korrespondenz
      - 2.2.1 Allgemeine berufliche / wissenschaftliche Korrespondenz
      - 2.2.2 Korrespondenz mit Bezug zu spezifischen Krankheiten
        - 2.2.2.1 Cholera
        - 2.2.2.2 Lepra
        - 2.2.2.3 Malaria
        - 2.2.2.4 Milzbrand
        - 2.2.2.5 Pferdesterbe
        - 2.2.2.6 Rinderkrankheiten
        - 2.2.2.7 Schlafkrankheit, afrikanische
        - 2.2.2.8 Tuberkulose
        - 2.2.2.9 Typhus
  - 3 Lebensdokumente
    - 3.1 Dokumente zum Lebenslauf / Beruflicher Werdegang
    - 3.2 Auszeichnungen / Ehrungen / Ehrenmitgliedschaften
      - 3.2.1 Auszeichnungen / Ehrungen
      - 3.2.2 Ehrenmitgliedschaften
    - 3.3 Unterlagen zur privaten Lebensführung
  - 4 Ergänzender Bestand - Hedwig Koch
    - 4.1 Werke
    - 4.2 Korrespondenz
    - 4.3 Lebensdokumente
  - 5 Sammlungen / Objekte
    - 5.1 Sammlung Robert Koch
    - 5.2 Sammlung Hedwig Koch
    - 5.3 Fotosammlung
      - 5.3.1 Porträts Robert Koch
        - Porträt von Robert Koch im Alter von 45 Jahren, 1889; F011; 28; 1100112a, RK 87-2, 14.1e; Hedwig Koch; Papierpositiv; handschriftliche Bemerkungen von Hedwig Koch: "Robert Koch im Alter von 45 Jahren, wie ich ihn im Jahre 1889 kennenlernte. Hedwig Koch, geb. Freiberg"; Koch, Robert
          Fotograf
          Carl Günther, Berlin
          Format
          11 x 17 cm
        - Porträt von Robert Koch im Alter von 45 Jahren im Profil, 1889; F010; 29; 1100111, RK 87-89; Hedwig Koch; Papierpositiv; handschriftliche Angaben von Hedwig Koch: "R.K. wie ich ihn in seinem 45 Lebensjahre kennenlernte."; Koch, Robert
        - Porträt von Robert Koch (Frontalansicht), 1908; F002; 33; 1100113, RK 87-193; 93625c; Hedwig Koch; Papierpositiv; Koch, Robert
          F. Gutekunst, 712, Arch Street, Philadelphia
          13 x 18 cm
        - Porträt von Robert Koch im Profil, F003; 34; 1100109, RK 87-196; Hedwig Koch; Papierpositiv; Koch, Robert
          Wilhelm Fechner. Porträtmaler und Fotograph, Berlin
        - Porträt von Robert Koch (auf einem Stuhl sitzend), F004; 35; 1100108; Hedwig Koch; Papierpositiv; Koch, Robert
        - Robert Koch auf der Rodelbahn bei Caux, F020; 73; 3310007a, 17.10; Hedwig Koch; Papierpositiv; handschriftliche Angaben von Hedwig Koch: "R. Koch auf der Rodelbahn bei Caux."; Koch, Robert
          21 x 21 cm
        - Fotografie eines Gemäldes von Robert Koch, F025; 96; 1100013a, 17.9; Robert-Koch-Museum; Papierpositiv; Koch, Robert
          22 x 30 cm
        - 5 Porträts von Robert Koch im Viertelprofil, F014; 119; 1100006a, 1100005a, 1100004a, 1100007a, 1100110; Hedwig Koch; Papierpositiv; Koch, Robert
          11 x 16,5 cm
        - Porträt von Robert Koch im Viertelprofil, F013; 121; 1100008a, RK 87-148, 17.1; Hedwig Koch; Papierpositiv; Koch, Robert
        - Porträt von Robert Koch im Viertelprofil, F012; 122; 1100009a, 14.1a; Hedwig Koch; Papierpositiv; handschriftliche Anmerkung von Hedwig Koch: "Robert Koch im Alter von 45 Jahren, wie ich ihn im Herbst 1889 kennenlernte. Hedwig Koch, geb. Freiberg."; Koch, Robert
        - Porträt von Robert Koch im Viertelprofil, F005; 123; 1100010a, 14.1d, RK 87-188; Hedwig Koch; Papierpositiv; Koch, Robert
          Otto Mayer. Kaiserlich und Königlicher Hofphotograph, Dresden
          10,5 x 16,5 cm
        - Porträt von Robert Koch im Viertelprofil, F001; 124; 1100011a, 23.3, RK 87-1; Hedwig Koch; Papierpositiv; Koch, Robert
          10 x 13,5 cm
        - Porträt von Robert Koch im Viertelprofil (sitzend), F017; 127; 1100001a, RK 87-47; Hedwig Koch; Papierpositiv; Koch, Robert
          Alfred Weidener. Berlin
          13,5 x 21 cm
        - Porträt von Robert Koch im Dreiviertelprofil, F019; 128; 1100002a; Hedwig Koch; Papierpositiv; Koch, Robert
          18 x 25 cm
        - Porträt von Robert Koch im Viertelprofil (Kunstbeilage zur Robert-Koch-Gedenknummer der Deutschen Medizinischen Wochenschrift, 1932 Nr. 13), F023; 129; 1100003a, RK 87-156; Hedwig Koch; Papierpositiv; Koch, Robert
          21,5 x 28,5 cm
        - Aufbahrung des verstorbenen Robert Kochs (2 Fotografien), 1910; F022; 134; 1600001a, 17.8.2, 1600002a, 17.8.1; RK 87-210; Hedwig Koch; Papierpositiv; Koch, Robert
          Verweis
          Glasnegativ unter F225a
          9 x 11,5 cm, 18 x 24 cm
        - Porträt von Robert Koch, Januar 1871; F008; 231; 1100115; Hedwig Koch; Papierpositiv; Koch, Robert
          Friedrich Zirkler. Clausthal
          6,5 x 10 cm
        - Porträt von Robert Koch beim Lesen, F009; 232; Hedwig Koch; Papierpositiv; Koch, Robert
          13,5 x 20 cm
        - Porträt von Robert Koch zur Zeit seiner Verlobung, [um 1867]; F015; 234; 1100114a, 8.3; Hedwig Koch; Papierpositiv; handschriftlichen Anmerkungen von Hedwig Koch: "Robert Koch zur Zeit der Verlobung mit seiner ersten, später geschiedenen Frau."
          19,5 x 27,5 cm
        - Schattenbild von Robert Koch mit Hut und Brille, [um 1890]; F007; 238; 1100012a, RK 87-203; Hedwig Koch; Papierpositiv; handschriftliche Angabe auf der Rückseite: "Etwa 1890"; Koch, Robert
        - Robert Koch und Richard Pfeiffer beim Mikroskopieren, ohne Datum; F006; 239; RK 87-241; Robert-Koch-Museum; Papierpositiv; Koch, Robert Pfeiffer, Richard
        - Robert Koch beim Mikroskopieren in seinem Labor in Kimberley, 1896; F018; 251; 19.4; Hedwig Koch; Papierpositiv; Koch, Robert
          Frank H. Hancox. Kimberley
          17 x 25 cm
        - Porträt von Robert Koch im Viertelprofil (sitzend), F016; 268; RK 87-194; Hedwig Koch; Papierpositiv; Koch, Robert
        - Porträt von Robert Koch, ohne Datum; F024; 269; Robert-Koch-Museum; Druck auf Pappe; Koch, Robert
          24,5 x 32 cm
        - Fotografie eines Stahlstichs von Robert Koch, ohne Datum; F021; 273; Robert-Koch-Museum; Papierpositiv; Koch, Robert
          18 x 24 cm
      - 5.3.2 Porträts Hedwig Koch
        - Hedwig Koch neben einer sitzenden Buddha-Statue, F033; 12; 4100213, RK 87-10; Hedwig Koch, Scherl-Verlag; Papierpositiv; handschriftliche Angaben von Hedwig Koch: "Buddhistische Meditation. Hedwig Koch."; Koch, Hedwig
        - Porträt von Hedwig Koch (stehend, Frontalansicht), [1903/04]; F032; 30; 4100216, RK 87-90; Hedwig Koch; Papierpositiv; handschriftliche Angaben von Hedwig Koch: "Hedwig Koch 1906, geb. Freiberg", darunter: "1903 oder 4"; Koch, Hedwig
          E. Bieber, Berlin
          11 x 21 cm
        - Porträt von Hedwig Koch, F026; 31; 4100217, RK 87-188; Hedwig Koch; Papierpositiv; Koch, Hedwig
          Lili. Fotographin aus Wien, Berlin
        - Porträt von Hedwig Koch (sitzend, mit Hund), 1935; F040; 84; 4100007a; Hedwig Koch; Papierpositiv; handschriftliche Angaben von Hedwig Koch: "1935. Nach der Erkrankung in Folge jenes Hörspiels. Hedwig Koch."; Koch, Hedwig
          29 x 35 cm
        - 2 Porträts von Hedwig Koch, 1908; F038; 94; 4100001a, RK 87-12, RK 87-11, 4100002a; Hedwig Koch; Papierpositiv; Koch, Hedwig
          Nicola Perscheid
          25 x 37 cm (2-mal)
        - 2 Porträts von Hedwig Koch (Ganzfigur, stehend; in einem hellen Kleid), 1900 - 1906; F035; 148; 4100004a, 4100004b, RK 87-162, RK 87-182; Hedwig Koch; Papierpositiv; Koch, Hedwig
          Erich Sellin. Hof-Photograph. Berlin
          13,5 x 22 cm
        - 5 Porträts von Hedwig Koch mit ihrem Hund (Frontalansicht), F036; 152; 4100011b, 4100011c, 4100011d, 4100214, RK 87-165; Hedwig Koch; Papierpositiv; Koch, Hedwig
          17 x 25 cm (4-mal), 12,5 x 17 cm
        - 3 Porträts von Hedwig Koch mit ihrem Hund im Viertelprofil, F037; 153; 4100006a, 4100006b, 4100006c; Hedwig Koch; Papierpositiv; Koch, Hedwig
          13 x 18 cm (2-mal); 18 x 24 cm
        - Porträt von Hedwig Koch am Strand, F027; 155; 4100009a, RK 87-04; Hedwig Koch; Papierpositiv; Koch, Hedwig
          Wilhelm Monck. Photograph, Hamburg, Westerland
        - Porträt von Hedwig Koch im Viertelprofil, F031; 156; 4100010a, RK 87-13; Hedwig Koch; Papierpositiv; handschriftliche Anmerkungen von Hedwig Koch: "Hedwig Koch, geb. Freiberg"; Koch, Hedwig
        - Porträt von Hedwig Koch im Viertelprofil, F028; 157; 4100008a, RK 87-158; Papierpositiv; Koch, Hedwig
          Colombai. Napoli
          6 x 8 cm
        - Porträt von Hedwig Koch (sitzend, neben Zimmerpalmen), F030; 158; 4100005a, RK 87-17; Hedwig Koch; Papierpositiv; Koch, Hedwig
          8,5 x 11 cm
        - Porträt von Hedwig Koch im Viertelprofil, 1897; F029; 159; 4100012a; Hedwig Koch; Papierpositiv; handschriftliche Angaben von Hedwig Koch: "Seit 4 Jahren verheiratet. 1897. Hedwig Koch, geb. Freiberg."; Koch, Hedwig
          E. Bieber, Berlin, Leipziger Straße 128
        - Porträt von Hedwig Koch im Viertelprofil (2 Fotografien), F034; 160; 4100013a, 4100013b, RK 87-8, RK 87-9; Hedwig Koch; Papierpositiv; Koch, Hedwig
        - Porträt von Hedwig Koch (stehend, vor einem Stuhl), [Winter 1889/90]; F039; 256; 4100215, RK 87-179; Hedwig Koch; Papierpositiv; handschriftliche Angaben zum Bild von Hedwig Koch: "Winter 1889/90. Als ich R.K. kennenlernte und er mich Ännchen von Tharau getauft hatte. Hedwig Freiberg, später Frau Robert Koch."; Koch, Hedwig
          26 x 34 cm
      - 5.3.3 Porträts, andere
        - Porträt von Hata Sahachiro, F042; 27; 4100218, RK 87-53, 22.14.6; Hedwig Koch; Papierpositiv; enthält Widmung: "Ihre Exzellenz Frau Koch zur freundlichen Erinnerung an Dr. S. Hata"; Hata Sahachiro
          14 x 19 cm
        - Porträt von Emmy und Gertrud Koch, 1871; F053; 41; 1200018; Hedwig Koch; Papierpositiv; auf der Rückseite handschriftliche Anmerkungen von Hedwig Koch: "Emmy Koch mit Trudchen. 1871"; Koch, Emmy Koch, Gertrud
          Friedrich Zirkler in Clausthal. Photographisches Atelier
        - Porträt von zwei Kindern, F050; 125; 1200001a; Hedwig Koch; Papierpositiv
          W. Höffert. Hofphotograph. Berlin.
          6 x 10,5 cm
        - Porträt von Emmy und Gertrud Koch, 1871; F064; 126; 1200002a, 19.5, RK 87-238; Hedwig Koch; Zeitungsausschnitt; Koch, Emmy Adolfine Koch, Gertrud
          16,5 x 19 cm
        - Porträt von G. Born, 1860; F047; 162; 4100014a, RK 87-100; Papierpositiv; handschriftliche Widmung von G. Born: "G. Born s/[eine]n lieben Freunden Wilhelm u. Robert Koch z.[ur] fr.[eundlichen] E.[rinnerung]"; Born, G.
          14 x 18 cm
        - Porträt von Stephan Kartulis, Dezember 1904; F055; 163; 4100015a; Hedwig Koch; Papierpositiv; handschriftliche Widmung von Stephan Kartulis: "Dr. Kartulis an seinen verehrtesten Freundin Frau Geheimrath Prof. R. Koch z.[ur] fr.[eundlichen] Er[innerun]g."; Kartulis, Stephan
          Atelier Reiser. Alexandrie & LeCaire
          15 x 23 cm
        - Porträt eines Mannes, ohne Datum; F063; 164; 4100016a; Hedwig Koch; Papierpositiv
          17 x 23 cm
        - Porträt einer Frau im Halbprofil, ohne Datum; F049; 165; 4100017a, RK 87-145; Hedwig Koch; Papierpositiv
          Blum. Atelier für künstlerische Photographie. Frankfurt am Main
        - Porträt eines Mannes in Uniform, ohne Datum; F046; 166; 4100018a; Hedwig Koch; Papierpositiv
          J.C. Schaarwächter. Königlicher Hof-Photograph. Berlin
        - Porträt eines Mannes in Uniform, ohne Datum; F048; 167; 4100019a; Hedwig Koch; Papierpositiv
          W. Höffert, Hofphotograph. Berlin
        - Porträt eines Mädchens, F059; 168; 4100020a; Hedwig Koch; Papierpositiv
          J. B. Ciolina Hof-Photograph. Frankfurt am Main, Mannheim.
          14 x 22 cm
        - Porträt von Luigi Amedeo di Savoia-Aosta, 21. Mai 1906; F052; 169; 4100021a; Hedwig Koch; Papierpositiv; Savoia-Aosta, Luigi Amedeo di
          16 x 17 cm
        - Porträt eines [japanischen] Mannes, F057; 171; 4100023a; Hedwig Koch; Papierpositiv; Text in japanischer Schrift auf Rückseite
          20 x 25 cm
        - Porträt von Despina [?], F062; 172; 4100024a; Hedwig Koch; Papierpositiv
          Atelier Reiser. Alexandrie Le Caire
          13 x 21,5 cm
        - Porträt einer Frau, F044; 175; 4100026a; Hedwig Koch; Papierpositiv
          F.A. Schwaine. Southsea
          8,5 x 14 cm
        - Porträt von Tong [?], F045; 176; 4100027a; Hedwig Koch; Papierpositiv; handschriftliche Widmung: "To Frau Robert Koch with best [?] Tong [?] weitere handschriftliche Angaben stark verblasst, nicht lesbar
          9,5 x 17 cm
        - Porträt von Marie Gieserke, F056; 177; 4100028a; Hedwig Koch; Papierpositiv; handschriftliche Angaben von Hedwig Koch: "Marie Gieserke, geb. Koch, Robert Koch's Lieblingsschwester, die in S. Louis U.S.A lebte."; Gieserke, Marie
          17,5 x 26 cm
        - Porträt von Stephan Kartulis, 14. August 1894; F054; 178; 4100029a; Papierpositiv; handschriftliche Widmung auf der Rückseite in griechischer Sprache, Text in Übersetzung des Robert Koch Museums: "Meinem lieben Freund und Lehrer Herrn Robert Koch, Berlin 14. Aug. 1894"; Kartulis, Stephan
          F. Larvitzky. Berlin
          10,5 x 16 cm
        - Porträt von Kitasato Shibasaburo, 14. Juli 1912; F060; 179; 4100030a, 22.14.4; Hedwig Koch; Papierpositiv; handschriftliche Widmung von Kitasato: "Ihrer Exzellenz Frau Geheimrat Koch zur freundlichen Erinnerung an Ihren S. Kitasato. Tokio, den 14. Juli 1912."; Kitasato, Shibasaburo
          R. Maruki. Tokio
          18 x 22,5 cm
        - Porträt von Kitasato Yasu, 11. Juni 1912; F061; 180; 4100031a; Hedwig Koch; Papierpositiv; handschriftliche Widmung auf Rückseite: "for Dear Mrs. Koch. Yasu Kitasato. June 11th, 1912."; Kitasato, Yasu
          14 x 21,5 cm
        - Juta Martini auf einem Pferd in Qingdao (Tsingtau Schi), 1909; F051; 186; 4500001a, RK 87-43; Hedwig Koch; Papierpositiv; handschriftliche Angabe auf Rückseite: "Tsingtau. Summer 1909. Juta Martini"; Martini, Juta
          10 x 15 cm
        - Porträt eines Korpsstudenten, F043; 235; 4100025a; Hedwig Koch; Papierpositiv
          F. Wunder. Hannover
        - Porträt einer Frau, ohne Datum; F058; 236; 4100022a; Hedwig Koch; Papierpositiv
          L. Pedrotti. Bulawayo
          19 x 19 cm
        - Kitasato im Labor, ohne Datum; F041; 271; RK 87-237; Robert-Koch-Museum; Papierpositiv; Kitasato Shibasaburo
          12 x 16,5 cm
      - 5.3.4 Gruppenfotos (außer Reisen)
        - Porträt der Familie Hermann Koch (2 Fotografien), F073; 42; 1200017, RK 87-95, RK 87-206, 6.3, 6.4; Hedwig Koch; Papierpositiv; Koch, Hermann Koch, Mathilde Koch, Robert Geschwister von Robert Koch
          18,5 x 22,5 cm (2-mal)
        - Hedwig Koch und weitere Personen nach der Einweihung des Robert-Koch-Denkmals in Berlin (3 Fotografien), 1917; F075; 65; 1700003a, 1700004a, 1700004b; Hedwig Koch; Papierpositiv; handschriftliche Angaben von Hedwig Koch: "Nach der Einweihung des Robert Kochdenkmals auf dem Robert Kochplatz, Berlin.", Benennung der abgebildeten Personen; Cecilie Auguste Marie Herzogin zu Mecklenburg Koch, Hedwig Graf Bismark Kirchner, Martin Gräfin Gersdorff Adam, Curt
          F076
          18 x 23,5 (2-mal), 13 x 19 cm
        - Koch mit anderen Bakteriologen und Hygienikern, F080; 98; 4200001a, RK 87-21, 14.3.c; Hedwig Koch; Papierpositiv; Koch, Robert
          29 x 38 cm
        - Porträt einiger Geschwister von Robert Koch, F082; 130; 1200003a; Hedwig Koch; Papierpositiv; Koch, Eduard Heinrich Koch, Adolf Heinrich Giesecke, Marie Elise Koch, Arnold August Koch, Heinrich Martin
          Hays Studio
          23 x 28 cm
        - Gruppenporträt anlässlich der Besichtigung der Heilstätte der Landesversicherungsanstalt Berlin bei Beelitz (2 Fotografien), 1. Dezember 1907; F074; 132; 1400001a, 1400002a; Hedwig Koch; Papierpositiv; handschriftliche Angaben von Hedwig Koch zu abgebildeten Personen und Widmung von Dr. Richard Freund: "Zur freundlichen Erinnerung an die Besichtigung der Heilstätten der Landesversicherungsanstalt Berlin bei Beelitz vom 1. XII 07. Dr. Freund"; Koch, Hedwig Koch, Robert Fraenkel, Carl Keyserlingk Möller, Theodor von Freund, Richard
          21 x 24 cm; 18 x 24 cm
        - Gedenkfeier für Robert-Koch im Dritten Reich, F070; 137; 1700002a; Hedwig Koch; Papierpositiv; handschriftliche Angaben von Hedwig Koch auf Rückseite: "Erste Gedenkfeier für Robert Koch im dritten Reich.", "Hedwig Koch. Graf Mushakoji. japanischer Botschafter. Reichsminister Dr. Frick. Präsident des Reichsgesundheitsamtes u. d. Robert Koch-Institutes, Prof. Dr. Rieter"; Koch, Hedwig Graf Mushakoji Frick, Wilhelm Reiter, Hans
          18,5 x 24 cm
        - Gruppenporträt verschiedener Mediziner mit Hata Sahachiro und Carl Fraenkel, F068; 182; 4200002a; Hedwig Koch; Papierpositiv; Hata, Sahachiro Fraenkel, Carl
          18 x 23,5 cm
        - Gruppenporträt verschiedener Mitarbeiter am Institut für Infektionskrankheiten, F069; 183; 4300001a; Hedwig Koch; Papierpositiv; Fraenkel, Carl
          19 x 24 cm
        - Gruppenporträt verschiedener Mediziner und Biologen, F083; 184; 4300002a; Hedwig Koch; Papierpositiv; Fraenkel, Carl Vorländer Abderhalden, E. Krueger Schmidt Karsten Auton Haecker, Valentin
          24 x 33 cm
        - Hedwig Koch und weitere Personen nach der Einweihung des Robert-Koch-Denkmals in Berlin (2 Fotografien), 1917; F076; 237; 1700005a, 1700006a; Hedwig Koch; Papierpositiv; handschriftliche Angaben von Hedwig Koch: "Nach der Einweihung des Robert Kochdenkmals auf dem Robert Kochplatz, Berlin.", Benennung der abgebildeten Personen; Cecilie Auguste Marie Herzogin zu Mecklenburg Koch, Hedwig Graf Bismark Kirchner, Martin Gräfin Gersdorff Adam, Curt
          F075
          25,5 x 34,5 cm; 26,5 x 33,5 cm
        - Porträt eines bakteriologischen Kurses, [um 1890]; F071; 244; Hedwig Koch; Papierpositiv; Koch, Robert Weisser Petri Plagge Globig Laplan Sherington Roth Denham Cornet Proskauer Fraenkel, Carl Frank Kitasato Donitz
          18 x 24,5 cm
        - Teilnehmer des bakteriologischen Kurses von Robert Koch im Januar 1888, F077; 257; 1410003, 14.3b; RK 87-126; Hedwig Koch; Papierpositiv; Koch, Robert Gollasch Fagerbund Schölling Durdufft Heinrichs Hilberg Donaltson Lininski Elbridge Blagin Hasler von Dittel Heinzelmann Lewandowski Tasinari Staschin Belfrauti Cataneo Tiffani Maudry Reyguia Esmarch, Erwin von Petri Mac Mahon Veiel
          24 x 29 cm
        - Robert Koch mit den Teilnehmern eines von ihm durchgeführten bakteriologischen Kurses, 1888; F078; 258; 14.3a; Hedwig Koch; Papierpositiv; Toebber Müller Claus Hagemann Steuber Schade Rapmund Vanselow Sunkel Lorentz Strube Plagge Koch, Robert Petri Böhm
          26 x 30 cm
        - Robert Koch mit verschiedenen Amtsträgern, Beamten und Ärzten, 1888; F079; 259; 1400009, RK 87-127, 14.3d; Hedwig Koch; Papierpositiv; Koch, Robert Lindig Esmarck, Erwin von Happach Kreplin Kantel Fraenkel, Carl Hinkeldeyn Hureux Lässing Knobloch Krüger Larenska Proskauer, Bernhard Lange Reckers Schmann Dittmer Keller von Borriex Zahrreroski
        - Koch mit Mitarbeitern des Instituts für Infektionskrankheiten, 1908; F081; 260; Hedwig Koch; Papierpositiv; Esmarck, Erwin von Proskauer, Bernhard Koch, Robert Fraenkel, Carl Pfuhl Pfeiffer, Richard Nocht, Bernhard Behring, Emil Frosch, Paul
          22,5 x 33 cm
        - Gruppenporträt: Angehörige der [britischen] Kolonialtruppe, ohne Datum; F084; 263; 3110043a; Hedwig Koch; Papierpositiv; handschriftliche Widmung auf der Rückseite: "Please make a [Worte überklebt] as soon as possible."
          28 x 39 cm
        - Teilnehmer der Expedition zur Erforschung der Cholera [in Berlin], [um 1883]; F067; 277; Robert-Koch-Museum; Papierpositiv; Gaffky, Georg Treskow, Ludwig Koch, Robert Fischer, Bernhard
          Loescher und Petsch, Berlin
          16,5 x 26 cm
        - Teilnehmer der Expedition zur Erforschung der Cholera [in Berlin], [um 1883]; F066; 279; Robert-Koch-Museum; Papierpositiv; Gaffky, Georg Treskow, Ludwig Koch, Robert Fischer, Bernhard
          11 x 15 cm
        - Mitarbeiter des Preußischen Instituts für Infektionskrankheiten, ohne Datum; F072; 282; Robert-Koch-Museum; Papierpositiv; Lenz Schilling, Claus Carl Wassermann, August von Dönitz, Friedrich Karl Wilhelm Koch, Robert Gaffky, Georg Frosch, Paul
          21 x 30 cm
        - Gruppenporträt von sechs Männern, [19. Jh.]; F065; 285; Robert-Koch-Museum; Papierpositiv
          9 x 11,5
      - 5.3.5 Reisen
        - Robert Koch und weitere Personen bei der Behandlung eines an Rinderpest erkrankten Tieres in Südafrika, [1896/97]; F133; 1; 3110007a; Hedwig Koch; Papierpositiv; handschriftliche Angaben von Hedwig Koch: "Robert Koch bei der Behandlung eines an Rinderpest erkrankten Tieres. Südafrika. Hedwig Koch."; Koch, Robert
          20 x 27 cm
        - Robert und Hedwig Koch und weitere Personen bei einem Diner in Bulawayo (3 Fotografien), 1904; F162; 2; 3110001a, 3110002a, 3110002b; Hedwig Koch; Papierpositiv; handschriftliche Angaben zum Bild von Hedwig Koch: "Hedwig Koch. R. Koch hinter den Blumen. R. Koch's englische Bewunderer. 1904 in Bulawayo, Rhodesia, Africa"; Koch, Robert Koch, Hedwig
        - Robert Koch mit Teilnehmern der Forschungsreise am "Robert-Koch-Geysir" in Neuguinea (2 Fotografien), [1899/1900]; F164; 4; 3110147, 3110005a; Hedwig Koch; Eine der beiden Fotografien enthält handschriftliche Angaben von Hedwig Koch: "Der im Jahre 1889 v. Gouverneur Benningsen offiziell so getaufte Robert-Koch-Geysir auf Neuguinea"; Koch, Robert
        - Verabschiedung von Robert und Hedwig Koch in Kafr El Dawwar, 1904; F144; 8; 3110013a, RK 87-106, 16.43a; Papierpositiv; handschriftliche Angaben zum Bild von Hedwig Koch: "1899 auf der Anreise nach Java u. Neuguinea" (durchgestrichen), darunter: 1904 Heimreise v. Rhodesia - Kafr El Dawwar"; Koch, Hedwig Koch, Robert Seymour, Edward
          16 x 21 cm
        - "Robert und Hedwig Koch beim Frühstück im afrikanischen Urwald" (2 Fotografien), 1897; F157; 13; 3110031a, 3110015a, 16.28.1a, 16.28.1b, RK 87-18; Hedwig Koch; Papierpositiv; handschriftliche Angaben von Hedwig Koch: "Robert u. Hedwig Koch beim Frühstück im afrikanischen Urwald", bzw. "Robert Koch u. Hedwig Koch im innerafrikanischen Urwald"; Koch, Robert Koch, Hedwig
          10,5 x 16 cm; 18 x 24 cm
        - Robert und Hedwig Koch mit Stephan Kartulis und Johannes Schiess im Garten des Herrn Zervudaikic in Kafr El Dawwar, 1904; F146; 14; 3110032a, 16.43b; Hedwig Koch; Papierpositiv; handschriftliche Angaben: "Auf der Ausreise nach Java u. Neuguinea" (durchgestrichen), "1904 Heimreise von Rhodesia. Im Garten des Herrn Zervudaikic bei Alexandrien - Kafr El Dawwar Egypten"; Schiess, Johannes Kartulis, Stephan Koch, Robert Koch, Hedwig Seymour, Edward
        - Robert und Hedwig Koch und weitere Personen in Kimberley (4 Fotografien), [1896/97]; F156; 15; 3110022a, 3110022b, 3110045a; Hedwig Koch; Papierpositiv; handschriftliche Angaben von Hedwig Koch: Bennenung der abgebildeten Personen, "Süd-Afrika - Kimberley/ Robert Koch - Hedwig Koch 1896-97"; Koch, Robert Koch, Hedwig Autley <Dr.> Philipps <Dr.> Henning <Dr.> O'Donnoghel <Dr.> Kohlstock, Paul
          Frank H. Hancox. Gold Medalist, Kimberley
          15 x 24 cm, 18 x 23,5 cm; 17 x 25 cm
        - Robert Koch mit Johannes Schiess und Stephan Kartulis und weiteren Personen auf der Tuberkulin-Testanlage des Herrn Antoniades in Alexandrien (2 Fotografien), 1903; F158; 18; 3110019a, 3110143; Hedwig Koch; Papierpositiv; handschriftliche Angaben von Hedwig Koch: "Alexandrien Egypten 1903. Auf der Tuberkulin-Test Anlage des Herrn Antoniades, bzw.: "Egypten 1903. Tuberkulin-Versuche", dazu Bennenung der abgebildeten Personen; Koch, Robert Koch, Hedwig Schiess, Johannes Kleine, Karl Friedrich Kartulis, Stephan Seymour, Edward
          13 x 17,5 cm; 18 x 24 cm